【裁判字號】    90,簡抗,6
【裁判日期】    901015
【裁判案由】    停止訴訟
【裁判全文】
臺灣苗栗地方法院民事裁定  九十年度簡抗字第六號
    抗  告  人  甲○○
    相  對  人  乙○○○
右抗告人與相對人因返還無權占有土地聲請停止訴訟事件，抗告人不服中華民國九十
年七月二十四日本院九十年度苗簡聲字第二○號裁定，提起抗告，本院裁定如左：
    主      文
抗告駁回。
抗告程序費用由抗告人負擔。
    理      由
一、抗告意旨略以：本案之土地所有權係抗告人所有，毋庸舉證。民國九十年七月三
    十日因天災受害，有停止訴訟程序之必要，爰請求廢棄原裁定等語。
二、按裁定停止訴訟乃訴訟程序因有法定原因，由法院斟酌情形，以裁定停止訴訟程
    序之進行，而裁定停止訴訟之法定原因分別為：(一)當事人於戰時服兵役或因天災
    或其事故，有停止訴訟程序之必要者，法院得依聲請或依職權，在障礙消滅前裁
    定停止訴訟程序。(二)訴訟全部或一部之裁判，以他訴訟之法律關係是否成立為據
    者，法院得在他訴訟終結前，以裁定停止訴訟程序。(三)訴訟中有犯罪嫌疑牽涉其
    裁判者，法院得在刑事訴訟終結前，以裁定停止訴訟程序。(四)依第五十四條之規
    定提起訴訟者，法院得在該訴訟終結前，以裁定停止本訴訟之程序。(五)依第六十
    五條之規定告知訴訟，法院如認受告知人能為參加者，得在其參加前，以裁定停
    止訴訟程序，民事訴訟法第一百八十一條至第一百八十五條定有明文。準據上述
    ，倘具有前述法條所列之法定原因，法院得依聲請或依職權，於訴訟程序終結前
    裁定停止訴訟程序。經查，抗告人以無錢繳交上訴費用為由，聲請裁定停止本院
    九十年度苗簡字第七三號返還無權占有土地之訴訟程序，並不符合前揭民事訴訟
    法第一百八十一條至第一百八十五條裁定停止訴訟之法定原因；復查，抗告人對
    相對人所提之前開返還無權占有土地之訴訟，原審於九十年四月十日裁定駁回原
    告之訴，抗告人於同年月二十日提起抗告，因未繳裁判費，原審乃於九十年五月
    四日裁定命抗告人補繳，抗告人逾期未繳，原審並於九十年五月二十九日裁定駁
    回上訴，是該返還無權占有土地之訴訟程序業經終結，此經本院調取前開訴訟閱
    明屬實，已無停止訴訟之原因。又抗告人所陳九十年七月三十日是否遭受天災，
    與本件應否停止訴訟程序，尚屬無關，原審以抗告人之聲請，於法尚有未合，無
    從准許，予以駁回，核無不合，抗告人指摘原裁定不當，求予廢棄，為無理由，
    應予駁回。
三、依民事訴訟法第四百三十六條之一第三項、第四百九十二條第一項、第九十五條
    、第七十八條，裁定如主文。
中      華      民      國    九十      年      十      月    十五    日
                                  臺灣苗栗地方法院民事庭
~B審判長法  官  陳鴻斌
~B      法  官  邱光吾
~B      法  官  宋國鎮
右正本證明與原本無異。
本裁定不得抗告。
~B法院書記官  黃秀娟
中      華      民      國    九十      年      十      月    十五    日


司法院資訊處製作；財團法人民間司法改革基金會備份。
